# 请教，季度是否要计提递延所得税

提问人：524327685 时间：2016-04-05 11:00:34
如题，三月份是第一季度，是否要计提递延所得税 ？

回答人：chenyiwei
如果须对外提供季度财务报告，则根据《企业会计准则第 32 号——中期财务报告》第十一条规定，“企业在中期财务报表中应当采用与年度财务报表相一致的会计政策”，也就意味着理论上在编制中期报告时应执行与年末一样的结账程序，包括资产减值准备调整、递延所得税调整等。当然我们也理解在实际操作中这一条在很多情况下并未严格执行。但至少应做到的是：如果中期报告须经过审计的，则必须做到该条要求。